【裁判字號】    89,易,3070
【裁判日期】    900521
【裁判案由】    竊盜
【裁判全文】
臺灣臺南地方法院刑事判決                        八十九年度易字第三七號
    公  訴  人  臺灣台南地方法院檢察署檢察官
    被      告  己○○
右列被告因竊盜案件，經檢察官提起公訴（八十九年度偵字第四七四一號），本院判
決如左：
    主  文
己○○連續逾越牆垣竊盜，處有期徒刑壹年。
    理  由
一、己○○基於意圖為自己不法所有之概括犯意，先於民國八十九年二月二十三日上
    午六時許，逾越位於高雄縣田寮鄉○○村○○路六八之十二號工廠之牆垣，進入
    工廠內，竊取丙○○所有之ＴＯＹＯＴＡ牌堆高機一輛，復於同日上午八時許，
    在台南縣新化鎮山腳里頂山腳三八號旁倉庫內，竊取丁○○所有之楊鐵牌堆高機
    一輛，並將前開二輛堆高機置放於乙○○所開設工廠旁，隨即向友人甲○○（另
    經本院判決在案）偽稱台中某工廠結束營業清算財產預備出售堆高機為由，委由
    甲○○介紹買主，嗣經甲○○發現該輛堆高機係贓物，乃於八十九年二月二十九
    日報警準備逮捕己○○，惟在現場經己○○脫逃，留下內置有己○○之弟戊○○
    之身分證之外套一件，嗣經檢察官傳喚戊○○到案，始發現上開竊盜犯行為己○○所為。
二、案經台南縣警察局新化分局報請台灣台南地方法院檢察署檢察官偵查起訴。
    理  由
一、被告己○○於本院審理時固坦白承認竊取丙○○所有之ＴＯＹＯＴＡ牌堆高機一
    輛，惟矢口否認竊取丁○○所有之楊鐵牌堆高機云云。經查右開事實，業據被害
    人丙○○及丁○○指訴歷歷，亦經同案被告甲○○之供述及證人甲○○結證在卷
    ，而被告之弟戊○○亦於檢察官偵查中供稱，被告己○○穿走其外套並帶走身分
    證，伊並未行竊等語。另查被告竊取上開二輛堆高機後，隨即向證人甲○○偽稱
    台中某工廠結束營業清算財產預備出售堆高機，並委由甲○○介紹買主，準備脫
    贓，此已據甲○○於警訊中陳明在卷，是被告果未竊取二輛堆高機，如何委託他
    人出售，故被告辯稱楊鐵牌堆高機非其所竊，為事後卸責之詞，不足採信。
二、核被告逾越牆垣竊取丙○○所有之ＴＯＹＯＴＡ牌堆高機一台，所為係犯刑法第
    三百二十一條第一項第二款之逾越牆垣竊盜罪。公訴人認係犯同法第三百二十條
    第一項之竊盜罪，容有誤會，爰依法變更起訴法條。至被告竊取楊鐵牌堆高機犯
    行則係犯同法第三百二十條第一項之竊盜罪。其先後二次竊盜犯行，時間緊接，
    犯罪構成要件相同，顯係基於概括犯意為之，應依連續犯規定論以情節較重之逾
    越牆垣竊盜罪。爰審酌被告竊取之財物非微，犯罪之動機、目的、次數、手段、
    品行、所生之危害及犯罪後之態度等一切情狀，量處如主文所示之刑，以示懲儆
    。
據上論斷，應依刑事訴訟法第二百九十九條第一項前段、第三百條，刑法第五十六條
、第三百二十一條第一項第二款，判決如主文。
中    華    民    國      九十        年      五      月      二十一  日
                                  臺灣臺南地方法院刑事第四庭
                                      法  官      鄧  希  賢
右正本證明與原本無異。
如不服本判決，應於判決送達後十日內向本院提出上訴狀( 應附繕本 )。
                                      書記官      陳  美  蓉
中    華    民    國      九十        年      五      月      二十一  日
附錄條文：
刑法第三百二十一條第一項第二款
犯竊盜罪而有左列情形之一者，處六月以上五年以下有期徒刑：
一、於夜間侵入住宅或有人居住之建築物、船艦或隱匿其內而犯之者。
二、毀越門扇、牆垣或其他安全設備而犯之者。
三、攜帶兇器而犯之者。
四、結夥三人以上而犯之者。
五、乘火災、水災或其他災害之際而犯之者。
六、在車站或埠頭而犯之者。


司法院資訊處製作；財團法人民間司法改革基金會備份。
